<!DOCTYPE html PUBLIC "-//W3C//DTD XHTML 1.0 Transitional//EN" "http://www.w3.org/TR/xhtml1/DTD/xhtml1-transitional.dtd">
<html xmlns="http://www.w3.org/1999/xhtml">
<head>
	<meta http-equiv="Content-Type" content="text/html; charset=iso-8859-1" />
	<title>Ymmärrä suomea</title>
	<style type="text/css" media="all">@import "css/styles.css";</style>
	<script type="text/javascript" src="swfobject.js"></script>
</head>
<body class="font-medium">
	<div id="main-wrapper">
		<div id="topbar"></div>
		<div id="main-menu">
			<table cellspacing="0" cellpadding="0" border="0" class="add-links"><tr>
				<td class="item"><img class="raquo" src="i/raquo.gif" alt="" height="7" width="4" /><a href="/ymmarra/index.php?moduli=sanakirja">Sanakirja</a></td>
				<td class="item"><img class="raquo" src="i/raquo.gif" alt="" height="7" width="4" /><a href="/ymmarra/index.php?moduli=verbit">Verbiluettelo</a></td>
				<td class="item"><img class="raquo" src="i/raquo.gif" alt="" height="7" width="4" /><a href="/ymmarra/index.php?moduli=kielioppi">Kielioppi</a></td>
			</tr></table>
			<table cellspacing="0" cellpadding="0" border="0"><tr>
				<td class="item"><img class="raquo" src="i/raquo.gif" alt="" height="7" width="4" /><a href="/ymmarra/index.php">Etusivu</a></td>
				<td class="item"><img class="raquo" src="i/raquo.gif" alt="" height="7" width="4" /><a href="/ymmarra/index.php?moduli=tekstit">Lukutekstit</a></td>
			</tr></table>
		</div>
		<div id="content">
			<table cellspacing="0" cellpadding="0" border="0" id="content-wrapper"><tr>
				<td>
					<div id="left-menu">
												<div class="header-verb"><span>Verbit</span></div>
						<div class="menu">
								<div class="init"><a href="/ymmarra/index.php?moduli=verbit&kirjain=a">A</a></div>
								<div class="init"><a href="/ymmarra/index.php?moduli=verbit&kirjain=e">E</a></div>
								<div class="init"><a href="/ymmarra/index.php?moduli=verbit&kirjain=h">H</a></div>
								<div class="init"><a href="/ymmarra/index.php?moduli=verbit&kirjain=i">I</a></div>
								<div class="init"><a href="/ymmarra/index.php?moduli=verbit&kirjain=j">J</a></div>
								<div class="init"><a href="/ymmarra/index.php?moduli=verbit&kirjain=k">K</a></div>
								<div class="init"><a href="/ymmarra/index.php?moduli=verbit&kirjain=l">L</a></div>
								<div class="init"><a href="/ymmarra/index.php?moduli=verbit&kirjain=m">M</a></div>
								<div class="init"><a href="/ymmarra/index.php?moduli=verbit&kirjain=n">N</a></div>
								<div class="init"><a href="/ymmarra/index.php?moduli=verbit&kirjain=o">O</a></div>
								<div class="init"><a href="/ymmarra/index.php?moduli=verbit&kirjain=p">P</a></div>
								<div class="init"><a href="/ymmarra/index.php?moduli=verbit&kirjain=r">R</a></div>
								<div class="init"><a href="/ymmarra/index.php?moduli=verbit&kirjain=s">S</a></div>
								<div class="init"><a href="/ymmarra/index.php?moduli=verbit&kirjain=t">T</a></div>
								<div class="init"><a href="/ymmarra/index.php?moduli=verbit&kirjain=u">U</a></div>
								<div class="init"><a href="/ymmarra/index.php?moduli=verbit&kirjain=v">V</a></div>
								<div class="init"><a href="/ymmarra/index.php?moduli=verbit&kirjain=y">Y</a></div>
								<div class="init"><a href="/ymmarra/index.php?moduli=verbit&kirjain=Ä">Ä</a></div>
						</div>					</div>
				</td>
				<td>
					<div id="main-content">
						<div id="path">
							<a href=".">Etusivu</a> &gt; <a href="/ymmarra/index.php?moduli=verbit&kirjain=K">K</a>						</div>
													<h1>KASVATTAA</h1>
						<table cellspacing="0" cellpadding="0" border="0">
							<tr>
								<td colspan="2" style="padding-bottom:10px;"><strong>Aktiivin indikatiivi</strong></td>
							</tr>
							<tr>
								<td><pre>PREESENS                   
minä     kasvatan          
sinä     kasvatat          
hän      kasvattaa         
me       kasvatamme        
te       kasvatatte        
he       kasvattavat       

PASSIIVI
         kasvatetaan       

IMPERFEKTI                 
         kasvatin          
         kasvatit          
         kasvatti          
         kasvatimme        
         kasvatitte        
         kasvattivat       

PASSIIVI
         kasvatettiin      

PERFEKTI
olen     kasvattanut       
olet     kasvattanut       
on       kasvattanut       
olemme   kasvattaneet      
olette   kasvattaneet      
ovat     kasvattaneet      

PASSIIVI
on       kasvatettu        

PLUSKVAMPERFEKTI
olin     kasvattanut       
olit     kasvattanut       
oli      kasvattanut       
olimme   kasvattaneet      
olitte   kasvattaneet      
olivat   kasvattaneet      

PASSIIVI
oli      kasvatettu        
</pre></td>
								<td>&nbsp;&nbsp;&nbsp;</td>
								<td><pre>  KIELTOMUOTO
  en        kasvata
  et        kasvata
  ei        kasvata
  emme      kasvata
  ette      kasvata
  eivät     kasvata


  ei        kasvateta

   
  en        kasvattanut
  et        kasvattanut
  ei        kasvattanut
  emme      kasvattaneet
  ette      kasvattaneet
  eivät     kasvattaneet


  ei        kasvatettu


  en    ole kasvattanut
  et    ole kasvattanut
  ei    ole kasvattanut
  emme  ole kasvattaneet
  ette  ole kasvattaneet
  eivät ole kasvattaneet


  ei    ole kasvatettu


  en    ollut  kasvattanut
  et    ollut  kasvattanut
  ei    ollut  kasvattanut
  emme  olleet kasvattaneet
  ette  olleet kasvattaneet
  eivät olleet kasvattaneet


  ei    ollut  kasvatettu
</pre></td>
							</tr>
						</table>
						<table cellspacing="0" cellpadding="0" border="0">
							<tr>
								<td colspan="2" style="padding-bottom:10px;"><strong>Aktiivin konditionaali</strong></td>
							</tr>
							<tr>
								<td><pre>PREESENS
minä     kasvattaisin      
sinä     kasvattaisit      
hän      kasvattaisi       
me       kasvattaisimme    
te       kasvattaisitte    
he       kasvattaisivat    

PASSIIVI
         kasvatettaisiin   
PERFEKTI
olisin   kasvattanut       
olisit   kasvattanut       
olisi    kasvattanut       
olisimme kasvattaneet      
olisitte kasvattaneet      
olisivat kasvattaneet      

PASSIIVI
olisi    kasvatettu        
</pre></td>
								<td>&nbsp;&nbsp;&nbsp;</td>
								<td><pre> 
  en        kasvattaisi
  et        kasvattaisi
  ei        kasvattaisi
  emme      kasvattaisi
  ette      kasvattaisi
  eivät     kasvattaisi


  ei        kasvatettaisi

  en    olisi kasvattanut
  et    olisi kasvattanut
  ei    olisi kasvattanut
  emme  olisi kasvattaneet
  ette  olisi kasvattaneet
  eivät olisi kasvattaneet


  ei    olisi kasvatettu
</pre></td>
							</tr>
						</table>
						<table cellspacing="0" cellpadding="0" border="0">
							<tr>
								<td colspan="2" style="padding-bottom:10px;"><strong>Aktiivin potentiaali</strong></td>
							</tr>
							<tr>
								<td><pre>PREESENS
minä     kasvattanen       
sinä     kasvattanet       
hän      kasvattanee       
me       kasvattanemme     
te       kasvattanette     
he       kasvattanevat     

PASSIIVI
         kasvatettaneen    

PERFEKTI
lienen   kasvattanut       
lienet   kasvattanut       
lienee   kasvattanut       
lienemme kasvattaneet      
lienette kasvattaneet      
lienevät kasvattaneet      

PASSIIVI
lienee   kasvatettu        
</pre></td>
								<td>&nbsp;&nbsp;&nbsp;</td>
								<td><pre> 
  en        kasvattane
  et        kasvattane
  ei        kasvattane
  emme      kasvattane
  ette      kasvattane
  eivät     kasvattane


  ei        kasvatettane


  en    liene kasvattanut
  et    liene kasvattanut
  ei    liene kasvattanut
  emme  liene kasvattaneet
  ette  liene kasvattaneet
  eivät liene kasvattaneet


  ei    liene kasvatettu
</pre></td>
							</tr>
						</table>
						<table cellspacing="0" cellpadding="0" border="0">
							<tr>
								<td colspan="2" style="padding-bottom:10px;"><strong>Aktiivin imperatiivi</strong></td>
							</tr>
							<tr>
								<td><pre>PREESENS

(sinä)   kasvata           
(hän)    kasvattakoon      
(me)     kasvattakaamme    
(te)     kasvattakaa       
(he)     kasvattakoot      

PASSIIVI
         kasvatettakoon    

PERFEKTI

ole      kasvattanut       
olkoon   kasvattanut       
olkaamme kasvattaneet      
olkaa    kasvattaneet      
olkoot   kasvattaneet      

PASSIIVI

olkoon   kasvatettu        
</pre></td>
								<td>&nbsp;&nbsp;&nbsp;</td>
								<td><pre> 

  älä       kasvata
  älköön    kasvattako
  älkäämme  kasvattako
  älkää     kasvattako
  älkööt    kasvattako


  älköön    kasvatettako



  älä      ole  kasvattanut
  älköön   olko kasvattanut
  älkäämme olko kasvattaneet
  älkää    olko kasvattaneet
  älkööt   olko kasvattaneet



  älköön   olko kasvatettu
</pre></td>
							</tr>
						</table>
						<table cellspacing="0" cellpadding="0" border="0">
							<tr>
								<td colspan="2" style="padding-bottom:10px;"><strong>Verbin nominaalimuodot</strong></td>
							</tr>
							<tr>
								<td><pre>I INFINITIIVI              

Lyhyempi muoto:            
         kasvattaa         

Pitempi muoto:             
         kasvattaakseni    
         kasvattaaksesi
         kasvattaakseen
         kasvattaaksemme
         kasvattaaksenne
         kasvattaakseen

III  INFINITIIVI           

inessiivi    kasvattamassa 
elatiivi     kasvattamasta 
illatiivi    kasvattamaan  
adessiivi    kasvattamalla
abessiivi    kasvattamatta 
instruktiivi kasvattaman   
                           
Passiivi
instruktiivi kasvatettaman 
                           
                           
</pre></td>
								<td>&nbsp;&nbsp;&nbsp;</td>
								<td><pre>  II INFINITIIVI

  inessiivi     kasvattaessa
  instruktiivi  kasvattaen

  Passiivi
  inessiivi     kasvatettaessa






  IV INFINITIIVI

  nominatiivi   kasvattaminen
  partitiivi    kasvattamista
      

  I PARTISIIPPI
  aktiivi       kasvattava
  passiivi      kasvatettava

  II PARTISIIPPI
  aktiivi       kasvattanut
  passiivi      kasvatettu
</pre></td>
							</tr>
						</table>

					</div>
				</td>
			</tr></table>		</div>
		<div id="footer"><a href="http://www.oph.fi/"><img src="i/oph_logo_ymmarrasuomea.gif" width="157" height="35" alt="OPH" /></a></div>
	</div>
</body>
</html>
